臺灣屏東地方法院刑事判決　　　　　　　100年度訴字第369號
公　訴　人　臺灣屏東地方法院檢察署檢察官
被　　　告　林仁捷
上列被告因違反毒品危害防制條例案件，經檢察官提起公訴（10
0 年度毒偵字第361 號），嗣被告於本院準備程序進行中先就被
訴事實為有罪之陳述，本院告知被告簡式審判之旨，並聽取當事
人之意見後，本院合議庭裁定改由受命法官獨任依簡式審判程序
審理，判決如下：
    主  文
林仁捷施用第一級毒品，累犯，處有期徒刑壹年；又施用第二級
毒品，累犯，處有期徒刑捌月。應執行有期徒刑壹年陸月。
    事  實
一、林仁捷於民國88年間因施用毒品案件, 由本院以88年毒聲字
    第2377號裁定送觀察勒戒, 因認有繼續施用毒品傾向, 再由
    本院以88年毒聲字第2564號裁定送強制戒治, 迄89年4 月26
    日由本院以88年毒聲字第895 號裁定停止強制戒治付保護管
    束, 迄該案保護管束期滿, 由臺灣屏東地方法院檢察署檢察
    官於89年11月30日以89年戒毒偵字第475 號為不起訴處分確
    定。惟於93年間, 又因連續施用毒品案件, 為本院以92年訴
    字第741 號、93年度易字第233 號分別判決判處應執行有期
    徒刑1 年10月、1 年，並合併定應執行刑為2 年10月確定。
    同年間復因竊盜案件, 由本院以93年易字第233 號判決判處
    有期徒刑1 年確定。上開2 刑合併執行有期徒刑2 年10月,
    並於95年10月25日縮短刑期假釋, 所餘刑期付保護管束；嗣
    於96年間因另犯施用第一級、第二級毒品案件，減刑後經本
    院分別判處有期徒刑9 月、7 月確定，合併定應執行行為有
    期徒刑1 年3 月確定，又於同年因竊盜案件經法院判處有期
    徒刑6 月確定；嗣其上開假釋經撤銷後執行殘刑並與前開施
    用毒品、竊盜等案件接續執行，迄98年8 月19日縮短刑期執
    行完畢。詎猶不知悔改，明知海洛因及甲基安非他命分屬第
    一、二級毒品，不得持有及施用，仍分別基於施用第一、二
    級毒品之犯意，於99年11月11日某時許，在其屏東縣潮州鎮
    住所以將海洛因摻於香菸內點菸吸食之方式施用第一級毒品
    海洛因1 次；又以將甲基安非他命置於玻璃球內燒烤後吸食
    所產生之煙氣方式，施用第二級毒品甲基安非他命1 次。嗣
    於99年11月13日下午4 時30分許，在屏東縣屏東市○○里○
    ○路17 7巷109 弄30號，因另案為警查獲。復徵得其同意後
    採尿送驗，檢出海洛因代謝後之嗎啡及甲基安非他命陽性反
    應，始悉上情。
二、案經屏東縣政府警察局屏東分局報請臺灣屏東地方法院檢察
    署檢察官偵查起訴。
    理  由
一、本件被告林仁捷所犯係死刑、無期徒刑或最輕本刑為3 年以
    上有期徒刑以外之罪，亦非屬臺灣高等法院管轄第一審之案
    件，其於準備程序中就被訴事實為有罪陳述，經本院告知簡
    式審判程序之旨，並聽取當事人意見後，本院合議庭依刑事
    訴訟法第273 條之1 第1 項為裁定，由受命法官獨任進行簡
    式審判程序。又簡式審判程序之證據調查，依刑事訴訟法第
    273 條之2 規定，不受同法第159 條第1 項審判外陳述排除
    之限制；再被告對於卷內各項證據亦不爭執證據能力，復無
    事證顯示有何違法取得或類此瑕疵之情，故卷內所列各項證
    據，自均有證據能力，合先敘明。
二、上揭犯罪事實，業據被告林仁捷於本院審理中坦承不諱，其
    尿液經送驗結果呈嗎啡及甲基安非他命陽性反應等情，亦有
    屏東縣政府警察局屏東分局真實姓名對照表、臺灣檢驗科技
    股份有限公司濫用藥物尿液檢驗報告各1 份在卷可稽，上述
    鑑驗結果，係檢驗機關本於專業知識及以精密儀器或科學檢
    驗方法所得之結論，自可憑信。是認被告就上開施用毒品之
    任意性自白與事實相符，堪採信為證據。從而本件罪證明確
    ，被告犯行洵足認定，應依法論科。
三、查93年修正施行之毒品危害防制條例就施用毒品者，祇於「
    初犯」及「5 年後再犯」二種情形，有其追訴條件之限制，
    即須於初犯經觀察、勒戒或強制戒治釋放後，5 年內均無施
    用毒品之行為，始能認其前所實施之觀察、勒戒或強制戒治
    已足遮斷毒癮，而得於5 年後再犯時，再予適用初犯之規定
    ，重行觀察、勒戒等程式。倘5 年內已經再犯，被依法追訴
    處罰，縱其第3 次（或第3 次以上）施用毒品之時間在初犯
    釋放5 年以後，即與「5 年後再犯」之情形有別，且因已於
    「5 年內再犯」，顯見其再犯率甚高，原實施觀察、勒戒或
    強制戒治，已無法收其實效，而無5 年戒斷期之存在，自無
    再經觀察、勒戒及強制戒治之必要，應由檢察官逕行起訴（
    最高法院95年度台非字第59號、第65號判決意旨、95年度第
    7 次刑庭會議決議意旨參照）。本件被告於觀察勒戒及強制
    戒治執行完畢後5 年內業有如事實欄所示施用毒品案件之論
    罪科刑紀錄，有臺灣高等法院被告前案紀錄表1 份在卷可查
    ，參諸前揭判決及決議意旨，自無再經觀察、勒戒及強制戒
    治之必要，本院自應依法就被告本次施用毒品之犯行予以論
    罪科刑，併予敘明。
四、按海洛因及甲基安非他命分別屬毒品危害防制條例第2 條第
    2 項第1 款、第2 款規定之第一級與第二級毒品，均不得持
    有及施用，故核被告所為，各係犯毒品危害防制條例第10條
    第1 項之施用第一級毒品罪、同條第2 項之施用第二級毒品
    罪。被告施用前之持有第一級毒品及第二級毒品之低度行為
    ，分別為其施用第一級毒品及第二級毒品之高度行為所吸收
    ，不另論罪。又被告於如事實欄所述之時間、地點以不同方
    式所犯前開2 罪間，犯意各別，施用行為且互殊，應予分論
    併罰。另被告有上揭犯罪事實欄所述經有期徒刑宣告及執行
    完畢之情形，此有臺灣高等法院被告前案紀錄表1 份附卷可
    按，被告於執行完畢5 年以內故意再犯均為有期徒刑以上之
    罪，就上揭各犯行皆構成累犯，均應依刑法第47條第1 項規
    定予以加重其刑。爰審酌被告前已因施用毒品犯行經觀察勒
    戒及刑之執行，竟於假釋期間仍故態復萌，復行施用毒品不
    輟，無視於毒品對於自身健康之戕害及國家對於杜絕毒品犯
    罪之禁令，惟衡酌施用毒品係屬自戕行為，犯罪手段尚屬平
    和，亦未因此而危害他人，所生損害尚非鉅大，且被告於犯
    後於本院審理時坦承犯行，尚見悔意之犯罪後態度，另施用
    毒品者均有相當程度之成癮性及心理依賴，其犯罪心態與一
    般刑事犯罪之本質並不相同，應側重適當之醫學治療及心理
    矯治為宜等一切情狀，爰各量處如主文所示之刑及定其應執
    行刑，以資懲儆。
據上論斷，應依刑事訴訟法第273 條之1 第1 項、第299 條第1
項前段，毒品危害防制條例第10條第1 項、第2 項，刑法第11條
、第47條第1項、第51條第5 款，判決如主文。
本案經檢察官許英輝到庭執行職務
中    華    民    國   100    年    4     月    26    日
                  刑事第四庭    法  官  李謀榮
以上正本證明與原本無異。
如不服本判決應於收受判決後10日內向本院提出上訴書狀，並
應敘述具體理由；其未敘述上訴理由者，應於上訴期間屆滿後
20日內向本院補提理由書（均須按他造當事人之人數附繕本）
「切勿逕送上級法院」。
中    華    民    國   100    年    4     月    26    日
                                書記官  蔡進吉
附錄本案論罪科刑法條：
毒品危害防制條例第10條
施用第一級毒品者，處6 月以上5 年以下有期徒刑。
施用第二級毒品者，處3 年以下有期徒刑。